【裁判字號】    98,上訴,7
【裁判日期】    980109
【裁判案由】    違反毒品危害防制條例
【裁判全文】
臺灣高等法院高雄分院刑事判決           98年度上訴字第7號
上  訴  人
即  被  告  甲○○
上列上訴人因違反毒品危害防制條例案件，不服臺灣屏東地方法
院97年度訴字第1399號中華民國97年11月17日第一審判決（起訴
案號：臺灣屏東地方法院檢察署97年度毒偵字第2021號），提起
上訴，本院判決如下：
      主    文
上訴駁回。
      理    由
一、按不服地方法院之第一審判決而上訴者，應向管轄第二審之
    高等法院為之。上訴書狀應敘述具體理由。上訴書狀未敘述
    上訴理由者，應於上訴期間屆滿後20日內補提理由書於原審
    法院，逾期未補提者，原審法院應定期間先命補正。第二審
    法院認為上訴書狀未敘述理由或上訴有第362 條前段之情形
    者，應以判決駁回之。但其情形可以補正而未經原審法院命
    其補正者，審判長應定期間先命補正。刑事訴訟法第361 條
    、第367 條，分別定有明文。所謂不服第一審判決之具體理
    由，必係依據卷內既有訴訟資料或提出新事證，指摘或表明
    第一審判決有何採證認事、用法或量刑等足以影響判決本旨
    之不當或違法，而構成應予撤銷之具體事由，始克當之（例
    如：依憑證據法則具體指出所採證據何以不具證據能力，或
    依憑卷證資料，明確指出所為證據證明力之判斷如何違背經
    驗、論理法則）；倘僅泛言原判決認定事實錯誤、違背法令
    、量刑失之過重或輕縱，而未依上揭意旨指出具體事由，或
    形式上雖已指出具體事由，然該事由縱使屬實，亦不足以認
    為原判決有何不當或違法者（例如：對不具有調查必要性之
    證據，法院未依聲請調查亦未說明理由，或援用證據不當，
    但除去該證據仍應為同一事實之認定），皆難謂係具體理由
    ，俾與第二審上訴制度旨在請求第二審法院撤銷、變更第一
    審不當或違法之判決，以實現個案救濟之立法目的相契合，
    並節制濫行上訴（最高法院97年度臺上字第892 號判決參照
    ）。是以上訴人之上訴書狀或補提之上訴理由書，雖有敘述
    上訴理由，惟並未具體敘述第一審判決有上述違法、不當情
    形，即與未敘述具體理由無異，其所為上訴，即不符合上訴
    之法定要件。
二、本件原判決論處上訴人即被告甲○○（下稱被告）施用第一
    級毒品，累犯，處有期徒刑壹年；又施用第二級毒品，累犯
    ，處有期徒刑捌月；應執行有期徒刑壹年陸月之罪刑，已詳
    敘所憑之證據與認定之理由。所為論敘，經核並無違背經驗
    法則或論理法則，量刑亦屬允當。被告上訴意旨略以：被告
    因工作繁忙而染上吸毒之惡習，犯後已具悔意，立誓不再犯
    ，原判決量刑過重，請法外施恩，重新量刑，讓被告有重新
    更生之機會云云。然毒品危害防制條例第10條第1 項規定施
    用第一級毒品者，處6 月以上5 年以下有期徒刑；同條第2
    項規定施用第二級毒品者，處3 年以下有期徒刑。被告係累
    犯，依法應加重其刑；原判決分別量處其有期徒刑壹年、捌
    月，應執行有期徒刑壹年陸月，已屬低度刑。被告其餘上訴
    意旨並未具體敘述第一審判決有何違法或不當情形，即與未
    敘述具體理由無異，依上揭說明，本件被告上訴顯不合法定
    程式，應予駁回，並不經言詞辯論為之。
據上論斷，應依刑事訴訟法第367條前段、第372條，判決如主文
。
中    華    民    國    98    年    1     月    9     日
                  刑事第四庭    審判長法  官  蕭權閔
                                      法  官  陳吉雄
                                      法  官  吳進寶
以上正本證明與原本無異。
如不服本判決，應於判決送達後10日內向本院提出上訴狀，其未
敘述理由者並應於提出上訴狀後10日內向本院補提理由書（應附
繕本）。
中    華    民    國    98    年    1     月    9     日
                                      書記官  陳靖華


司法院資訊處製作；財團法人民間司法改革基金會備份。
